【裁判字號】    97,家抗,90
【裁判日期】    971212
【裁判案由】    選定禁治產人監護人
【裁判全文】
臺灣臺北地方法院民事裁定              97年度家抗字第90號
抗 告 人  甲○○
上列抗告人聲請指定禁治產人乙○○之監護人事件，對於中華民
國97年8月26日本院97年8月26日97年度監字第80號裁定提起抗告
，本院裁定如下：
    主    文
抗告駁回。
抗告費用新臺幣壹仟元由抗告人負擔。
    理    由
一、抗告人於原審聲請及抗告意旨略以：伊為禁治產人乙○○之
    次子，乙○○業經本院96年度禁字第315、331號禁治產宣告
    事件宣告其為禁治產人，因其無法定監護人，且長子巢元明
    目前陷入昏迷，四子巢先明有偽造文書、背信及侵占乙○○
    農財產嫌疑，又本院97年度家聲字第155 號民事裁定所指定
    為乙○○親屬會議會員係不適宜之成員，不可能有建設性共
    識，不足以擔任乙○○生養重責，為此聲請指定伊為乙○○
    之監護人。詎原審於於民國97年5 月30日裁定命伊於15日內
    補正由禁治產人乙○○之合法親屬會議成員舉行親屬會議作
    成決議之記錄，並以伊逾期未補正，於法不合，駁回伊之聲
    請，自有未當。為此提起抗告，求為廢棄原裁定等語。
二、按法院指定禁治產人之監護人前，須徵求親屬會議之意見選
    定之，民法第1111條第2 項定有明文，是聲請人聲請法院指
    定禁治產人之監護人，應提出(一)合於民法第1131條第1 項
    規定之禁治產人法定親屬會員姓名、住址、存歿情形及最近
    戶籍謄本；(二)禁治產人之親屬(含姻親、血親)系統表( 應
    記載該親屬之姓名、住所、存歿情形 )及(三)禁治產人之親
    屬會議記錄。次按非訟事件之聲請應提出供證明或釋明用之
    證據。非訟事件之聲請或陳述，欠缺法定要件，而其情形可
    以補正者，法院應限期命其補正，逾期不為補正時，應以裁
    定駁回之，非訟事件法第30條第1 項第4 款、同法施行細則
    第13條亦定有明文。經查抗告人於97年5 月15日向原審聲請
    指定禁治產人乙○○之監護人，未據提出上揭(一)、(二)及
    (三)之證明資料，經原審於97年5 月30日裁定命抗告人於裁
    定送達後之日起15日內補正，該裁定於同年6 月5 日送達抗
    告人，有送達回證附卷可稽，然抗告人迄今仍未提出上揭(
    三 )禁治產人之親屬會議記錄，因而原審以抗告人之聲請於
    法不合，予以駁回，揆諸首揭說明，核無違誤。從而抗告意
    旨指摘原裁定不當，求予廢棄，為無理由，應予駁回。爰裁
    定如主文。
中    華    民    國    97    年    12    月    12    日
                  家事法庭審判長  法  官  曾 部 倫
                                  法  官  黃 桂 興
                                  法  官  鍾    華
以上正本係照原本作成。
如不服本裁定，僅得於收受本裁定正本送達後10日內，以適用法
規顯有錯誤為理由並委任律師為訴訟代理人，向本院提出再抗告
狀，（須附繕本一份及繳納再抗告裁判費新台幣1,000 元），經
本院許可後始可再抗告。
中    華    民    國    97    年    12    月    12    日
                                  書記官  郭麗琴


司法院資訊處製作；財團法人民間司法改革基金會備份。
